【裁判字號】    96,交聲,1735
【裁判日期】    970131
【裁判案由】    交管條例聲異
【裁判全文】
臺灣板橋地方法院交通事件裁定        96年度交聲字第1735號
原處分機關  交通部公路總局臺北區監理所
異  議  人  甲○○
即受處分人
上列受處分人即異議人因違反道路交通管理處罰條例案件，對於
交通部公路總局臺北區監理所於民國96年10月25日以北監自裁字
第裁40-E00000000號違反道路交通管理事件裁決書所為之處分，
聲明異議，本院裁定如下：
    主    文
異議駁回。
    理    由
一、本件原處分意旨略以：異議人即受處分人甲○○駕駛車牌號
    碼7856-GU號自用小客車，於民國96年7月29日14時43分許，
    在台15線77公里處，因不遵守道路交通標線之指示而違規，
    經新竹市警察局交通隊員警依違反道路交通管理處罰條例第
    60條第2 項第3款規定，以竹市警交字第E00000000號舉發通
    知單逕行舉發，裁處罰鍰新臺幣（下同）9百元等語。
二、異議意旨略稱：異議人駕駛上開自用小客車，在台15線77公
    里路口處，於閃黃燈時因前有用路人已行走至馬路中央，為
    避免搶黃燈及禮讓該用路人先行，故煞車時已超越白色停車
    線，當時有考慮倒退但恐碰撞後面來車而作罷，後又因煞車
    沒有踩緊因此造成車子稍有往前移動，並非持續行駛，今異
    議人沒有搶黃燈且依白線停止，僅略超過停止線，警方豈可
    因績效而不近情理，為此聲明異議云云。
三、按汽車駕駛人，不遵守道路交通標線之指示者，處9 百元以
    上1 千8 百元以下罰鍰，道路交通管理處罰條例第60條第2
    項第3 款定有明文。經查：
(一)、本件異議人即受處分人甲○○所有之車牌號碼7856-GU 號自
    用小客車，於96年7 月29日14時43分許，在台15線77公里處
    經新竹市警察局交通隊，認有不遵守道路交通標線之指示而
    違規情事逕行舉發，嗣經原處分機關依道路交通管理處罰條
    例第60條第2 項第3 款規定，裁處罰鍰9 百元等情，有新竹
    市警察局竹市警交字第E00000000 號舉發違反道路交通管理
    事件通知單、交通部公路總局臺北區監理所北監自裁字第裁
    40-E00000000號違反道路交通管理事件裁決書、新竹市政府
    警察局96年10月18日竹市警交字第0960041025號書函影本各
    1 紙及舉發違規採證照片2 張在卷可憑。
(二)、異議人雖以前詞置辯，然核諸異議人所有車牌號碼7856-GU
    號自用小客車係於紅燈亮後已達15.9秒仍有超越停止線情事
    ，併於紅燈亮後16.9秒有持續行駛超越停止線之情，有舉發
    相片2 幀在卷可稽，顯見異議人所有前揭自小客車甫超越停
    止線時，乃屬號誌燈已顯示紅燈達15.9秒之情況下，斯時仍
    有超越停止線情事因而遭連續照相2 幀後逕行舉發甚明，其
    辯稱乃於閃黃燈時因前有用路人已行走至馬路中央，為避免
    搶黃燈及禮讓該用路人先行，故煞車時已超越白色停車線云
    云，與採證相片所示客觀事證未合，容屬事後飾卸之語，難
    以遽信，核無足取；是本件受處分人之違規事證明確，原處
    分機關據以援引前揭規定，裁處異議人罰鍰9 百元，尚無不
    合，應予維持，本件異議為無理由，應予駁回。
據上論結，應依道路交通案件處理辦法第19條，裁定如主文。
中    華    民    國    97    年    1     月    31    日
                   交通法庭   法  官  陳  明  偉
以上正本證明與原本無異。
如不服本裁定，應於送達後5日內，向本院提出抗告狀。
                              書記官  強  梅  芳
中    華    民    國    97    年    1     月    31    日


司法院資訊處製作；財團法人民間司法改革基金會備份。
